---
title: "Indicadores de violencia"
output: 
  flexdashboard::flex_dashboard:
    storyboard: true
    orientation: columns
    vertical_layout: fill
    theme: spacelab
    log: mujer2.jpg
---

```{r setup, include=FALSE}
library(flexdashboard)
```

```{r}
library(dplyr)
library(ggplot2)
library(knitr)
setwd("C:\\Users\\JULIA\\Documents\\PAMELA\\R Segundo semestre\\PROYECTO\\PROYECTO EST 383")
load("BD_Mujeres.RData")
```

```{r}
# Indicador 1
c1<-casada %>% group_by(depto,area) %>% summarise(violencia_psicologica=(mean(v_psi))*100,
                                                  violencia_fisica=(mean(v_fis))*100,
                                                  violencia_sexual=(mean(v_sex))*100,
                                                  violencia_economica=(mean(v_econ))*100)
# Indicador 2
c2<-casada %>% group_by(gedad) %>% summarise(violencia_psicologica=(mean(v_psi))*100,
                                                  violencia_fisica=(mean(v_fis))*100,
                                                  violencia_sexual=(mean(v_sex))*100,
                                                  violencia_economica=(mean(v_econ))*100)
# Indicador 3
c3<-casada %>% group_by(area,Nivel_instruccion) %>% summarise(porcentaje=n())
c3<-c3[!is.na(c3$Nivel_instruccion),]
c3[,3]<-((c3[,3]/apply(c3[,3],2,sum))*100)
# Indicador 4
c4<-separada %>% group_by(depto,area) %>% summarise(violencia_psicologica=(mean(v_psi))*100,
                                                  violencia_fisica=(mean(v_fis))*100,
                                                  violencia_sexual=(mean(v_sex))*100,
                                                  violencia_economica=(mean(v_econ))*100)
# Indicador 5
c5<-separada %>% group_by(gedad) %>% summarise(violencia_psicologica=(mean(v_psi))*100,
                                                  violencia_fisica=(mean(v_fis))*100,
                                                  violencia_sexual=(mean(v_sex))*100,
                                                  violencia_economica=(mean(v_econ))*100)
# Indicador 6
c6<-separada %>% group_by(area,Nivel_instruccion) %>% summarise(porcentaje=n())
c6[,3]<-((c6[,3]/apply(c6[,3],2,sum))*100)
# Indicador 7
c7<-soltera %>% group_by(depto,area) %>% summarise(violencia_psicologica=(mean(v_psi))*100,
                                                  violencia_fisica=(mean(v_fis))*100,
                                                  violencia_sexual=(mean(v_sex))*100,
                                                  violencia_economica=(mean(v_econ))*100)
# Indicador 8
c8<-soltera %>% group_by(gedad) %>% summarise(violencia_psicologica=(mean(v_psi))*100,
                                                  violencia_fisica=(mean(v_fis))*100,
                                                  violencia_sexual=(mean(v_sex))*100,
                                                  violencia_economica=(mean(v_econ))*100)
# Indicador 9
c9<-soltera %>% group_by(area,Nivel_instruccion) %>% summarise(porcentaje=n())
c9[,3]<-((c9[,3]/apply(c9[,3],2,sum))*100)
# Indicador 10
bd<-rbind(casada,separada,soltera)
cvp<-bd %>% filter(v_psi==TRUE) %>% group_by(depto,area) %>% summarise(promedio=mean(edad)) %>% mutate(violencia="psicológica")
cvf<-bd %>% filter(v_fis==TRUE) %>% group_by(depto,area) %>% summarise(promedio=mean(edad)) %>% mutate(violencia="física")
cvs<-bd %>% filter(v_sex==TRUE) %>% group_by(depto,area) %>% summarise(promedio=mean(edad)) %>% mutate(violencia="sexual")
cve<-bd %>% filter(v_econ==TRUE) %>% group_by(depto,area) %>% summarise(promedio=mean(edad)) %>% mutate(violencia="económica")
c10<-rbind(cvp,cvf,cvs,cve)

c10r<-c10 %>% filter(area=="Rural")
c10u<-c10 %>% filter(area=="urbano")
```

# Ind1

Column{data-width=500}
----------------------

### Porcentaje de mujeres de 15 años o más casadas o en unión libre por departamento y área según tipo de violencia

```{r}
kable(c1,caption = "Tabla 1")
```

Column {.tabset}
-----------------------
 
### Violencia psicológica

                                   Gráfico 1.1
```{r}
ggplot(c1,aes(x=area, y=violencia_psicologica)) +
    geom_bar(stat="identity", fill="#f68060", alpha=.6, width=.4) +
    coord_flip() +
    xlab("") +
    theme_bw()+facet_wrap(~depto)+ggtitle("Violencia psicológica")+ylab("Porcentaje %")

```
Fuente: Elaboración propia


### Violencia física
                                  Gráfico 1.2
```{r}
ggplot(c1,aes(x=area, y=violencia_fisica)) +
    geom_bar(stat="identity", fill="#f68060", alpha=.6, width=.4) +
    coord_flip() +
    xlab("") +
    theme_bw()+facet_wrap(~depto)+ggtitle("Violencia fisica")+ylab("Porcentaje %")

```
Fuente: Elaboración propia


### Violencia sexual
                                 Gráfico 1.3
```{r}
ggplot(c1,aes(x=area, y=violencia_sexual)) +
    geom_bar(stat="identity", fill="#f68060", alpha=.6, width=.4) +
    coord_flip() +
    xlab("") +
    theme_bw()+facet_wrap(~depto)+ggtitle("Violencia sexual")+ylab("Porcentaje %")

```
Fuente: Elaboración propia

### Violencia económica
                                Gráfico 1.4
```{r}
ggplot(c1,aes(x=area, y=violencia_economica)) +
    geom_bar(stat="identity", fill="#f68060", alpha=.6, width=.4) +
    coord_flip() +
    xlab("") +
    theme_bw()+facet_wrap(~depto)+ggtitle("Violencia económica")+ylab("Porcentaje %")

```
Fuente: Elaboración propia

# Ind2
Column{data-width=500}
----------------------
### Porcentaje de mujeres de 15 años o más casadas o en unión libre por grupos de edad según tipo de violencia
```{r}
kable(c2,caption = "Tabla 2")
```


Column {.tabset}
-----------------------

### Violencia psicológica
                                Gráfico 2.1
```{r}
ggplot(c2,aes(x=gedad, y=violencia_psicologica)) +
    geom_segment( aes(xend=gedad, yend=0)) +
    geom_point( size=4, color="orange") +
    theme_bw() +
    xlab("Grupos de edad")+ylab("Porcentaje %")+ggtitle("Violencia psicológica")

```
Fuente: Elaboración propia

### Violencia física
                                Gráfico 2.2
```{r}
ggplot(c2,aes(x=gedad, y=violencia_fisica)) +
    geom_segment( aes(xend=gedad, yend=0)) +
    geom_point( size=4, color="orange") +
    theme_bw() +
    xlab("Grupos de edad")+ylab("Porcentaje %")+ggtitle("Violencia física")

```
Fuente: Elaboración propia

### Violencia sexual
                                Gráfico 2.3
```{r}
ggplot(c2,aes(x=gedad, y=violencia_sexual)) +
    geom_segment( aes(xend=gedad, yend=0)) +
    geom_point( size=4, color="orange") +
    theme_bw() +
    xlab("Grupos de edad")+ylab("Porcentaje %")+ggtitle("Violencia sexual")

```
Fuente: Elaboración propia

### Violencia económica
                                Gráfico 2.4
```{r}
ggplot(c2,aes(x=gedad, y=violencia_economica)) +
    geom_segment( aes(xend=gedad, yend=0)) +
    geom_point( size=4, color="orange") +
    theme_bw() +
    xlab("Grupos de edad")+ylab("Porcentaje %")+ggtitle("Violencia económica")

```

# Ind3
Column{data-width=500}
----------------------

### Porcentaje de mujeres de 15 años o más casadas o en unión libre agredidas físicamente según el nivel de instrucción por área

```{r}
kable(c3,caption = "Tabla 3")
```


### Gráfico 3 
                               
```{r}
ggplot(c3,aes(x=Nivel_instruccion, y=porcentaje)) +
    geom_bar(stat="identity", fill="#f68060", alpha=.6, width=.4) +
    coord_flip() +
    xlab("") +
    theme_bw()+facet_wrap(~area)+ggtitle("Violencia física")+ylab("Porcentaje %")

```
Fuente: Elaboración propia

# Ind4
Column{data-width=500}
----------------------

### Porcentaje de mujeres de 15 años o más separadas, divorciadas o viudas por departamento y área según tipo de violencia

```{r}
kable(c4,caption = "Tabla 4")
```


Column {.tabset}
-----------------------
 
### Violencia psicológica

                                Gráfico 4.1
```{r}
ggplot(c4,aes(x=area, y=violencia_psicologica)) +
    geom_bar(stat="identity", fill="#f68060", alpha=.6, width=.4) +
    coord_flip() +
    xlab("") +
    theme_bw()+facet_wrap(~depto)+ggtitle("Violencia psicológica")+ylab("Porcentaje %")

```
Fuente: Elaboración propia

### Violencia física
 
                                Gráfico 4.2
```{r}
ggplot(c4,aes(x=area, y=violencia_fisica)) +
    geom_bar(stat="identity", fill="#f68060", alpha=.6, width=.4) +
    coord_flip() +
    xlab("") +
    theme_bw()+facet_wrap(~depto)+ggtitle("Violencia fisica")+ylab("Porcentaje %")

```
Fuente: Elaboración propia

### Violencia sexual

                                Gráfico 4.3
```{r}
ggplot(c4,aes(x=area, y=violencia_sexual)) +
    geom_bar(stat="identity", fill="#f68060", alpha=.6, width=.4) +
    coord_flip() +
    xlab("") +
    theme_bw()+facet_wrap(~depto)+ggtitle("Violencia sexual")+ylab("Porcentaje %")

```
Fuente: Elaboración propia

### Violencia económica

                                Gráfico 4.4
```{r}
ggplot(c4,aes(x=area, y=violencia_economica)) +
    geom_bar(stat="identity", fill="#f68060", alpha=.6, width=.4) +
    coord_flip() +
    xlab("") +
    theme_bw()+facet_wrap(~depto)+ggtitle("Violencia económica")+ylab("Porcentaje %")

```
Fuente: Elaboración propia

# Ind5
Column{data-width=500}
----------------------

### Porcentaje de mujeres de 15 años o más separadas, divorciadas o viudas por grupos de edad según tipo de violencia

```{r}
kable(c5,caption = "Tabla 5")
```


Column {.tabset}
-----------------------

### Violencia psicológica

                                Gráfico 5.1
```{r}
ggplot(c5,aes(x=gedad, y=violencia_psicologica)) +
    geom_segment( aes(xend=gedad, yend=0)) +
    geom_point( size=4, color="orange") +
    theme_bw() +
    xlab("Grupos de edad")+ylab("Porcentaje %")+ggtitle("Violencia psicológica")

```
Fuente: Elaboración propia

### Violencia física

                                Gráfico 5.2
```{r}
ggplot(c5,aes(x=gedad, y=violencia_fisica)) +
    geom_segment( aes(xend=gedad, yend=0)) +
    geom_point( size=4, color="orange") +
    theme_bw() +
    xlab("Grupos de edad")+ylab("Porcentaje %")+ggtitle("Violencia física")

```

### Violencia sexual

                                Gráfico 5.3
```{r}
ggplot(c5,aes(x=gedad, y=violencia_sexual)) +
    geom_segment( aes(xend=gedad, yend=0)) +
    geom_point( size=4, color="orange") +
    theme_bw() +
    xlab("Grupos de edad")+ylab("Porcentaje %")+ggtitle("Violencia sexual")

```
Fuente: Elaboración propia

### Violencia económica

                               Gráfico 5.4
```{r}
ggplot(c5,aes(x=gedad, y=violencia_economica)) +
    geom_segment( aes(xend=gedad, yend=0)) +
    geom_point( size=4, color="orange") +
    theme_bw() +
    xlab("Grupos de edad")+ylab("Porcentaje %")+ggtitle("Violencia económica")

```
Fuente: Elaboración propia

# Ind6
Column{data-width=500}
----------------------

### Porcentaje de mujeres de 15 años o más separadas, divorciadas o viudas agredidas físicamente según el nivel de instrucción por área

```{r}
kable(c6,caption = "Tabla 6")
```


### Gráfico 6

      
```{r}
ggplot(c6,aes(x=Nivel_instruccion, y=porcentaje)) +
    geom_bar(stat="identity", fill="#f68060", alpha=.6, width=.4) +
    coord_flip() +
    xlab("") +
    theme_bw()+facet_wrap(~area)+ggtitle("Violencia física")+ylab("Porcentaje %")

```
Fuente: Elaboración propia

# Ind7
Column{data-width=500}
----------------------

### Porcentaje de mujeres de 15 años o más solteras por departamento y área según tipo de violencia

```{r}
kable(c7,caption = "Tabla 7")
```

Column {.tabset}
-----------------------
 
### Violencia psicológica

                                Gráfico 7.1
```{r}
ggplot(c7,aes(x=area, y=violencia_psicologica)) +
    geom_bar(stat="identity", fill="#f68060", alpha=.6, width=.4) +
    coord_flip() +
    xlab("") +
    theme_bw()+facet_wrap(~depto)+ggtitle("Violencia psicológica")+ylab("Porcentaje %")

```
Fuente: Elaboración propia

### Violencia física

                                Gráfico 7.2
```{r}
ggplot(c7,aes(x=area, y=violencia_fisica)) +
    geom_bar(stat="identity", fill="#f68060", alpha=.6, width=.4) +
    coord_flip() +
    xlab("") +
    theme_bw()+facet_wrap(~depto)+ggtitle("Violencia fisica")+ylab("Porcentaje %")

```
Fuente: Elaboración propia

### Violencia sexual

                                Gráfico 7.3
```{r}
ggplot(c7,aes(x=area, y=violencia_sexual)) +
    geom_bar(stat="identity", fill="#f68060", alpha=.6, width=.4) +
    coord_flip() +
    xlab("") +
    theme_bw()+facet_wrap(~depto)+ggtitle("Violencia sexual")+ylab("Porcentaje %")

```
Fuente: Elaboración propia

### Violencia económica

                              Gráfico 7.4
```{r}
ggplot(c7,aes(x=area, y=violencia_economica)) +
    geom_bar(stat="identity", fill="#f68060", alpha=.6, width=.4) +
    coord_flip() +
    xlab("") +
    theme_bw()+facet_wrap(~depto)+ggtitle("Violencia económica")+ylab("Porcentaje %")

```
Fuente: Elaboración propia

# Ind8
Column{data-width=500}
----------------------

### Porcentaje de mujeres de 15 años o más solteras por grupos de edad según tipo de violencia

```{r}
kable(c8,caption = "Tabla 8")
```

Column {.tabset}
-----------------------

### Violencia psicológica

                               Gráfico 8.1
```{r}
ggplot(c8,aes(x=gedad, y=violencia_psicologica)) +
    geom_segment( aes(xend=gedad, yend=0)) +
    geom_point( size=4, color="orange") +
    theme_bw() +
    xlab("Grupos de edad")+ylab("Porcentaje %")+ggtitle("Violencia psicológica")

```
Fuente: Elaboración propia

### Violencia física

                               Gráfico 8.2
```{r}
ggplot(c8,aes(x=gedad, y=violencia_fisica)) +
    geom_segment( aes(xend=gedad, yend=0)) +
    geom_point( size=4, color="orange") +
    theme_bw() +
    xlab("Grupos de edad")+ylab("Porcentaje %")+ggtitle("Violencia física")

```
Fuente: Elaboración propia

### Violencia sexual

                               Gráfico 8.3
```{r}
ggplot(c8,aes(x=gedad, y=violencia_sexual)) +
    geom_segment( aes(xend=gedad, yend=0)) +
    geom_point( size=4, color="orange") +
    theme_bw() +
    xlab("Grupos de edad")+ylab("Porcentaje %")+ggtitle("Violencia sexual")

```
Fuente: Elaboración propia

### Violencia económica

                               Gráfico 8.4
```{r}
ggplot(c8,aes(x=gedad, y=violencia_economica)) +
    geom_segment( aes(xend=gedad, yend=0)) +
    geom_point( size=4, color="orange") +
    theme_bw() +
    xlab("Grupos de edad")+ylab("Porcentaje %")+ggtitle("Violencia económica")

```
Fuente: Elaboración propia

# Ind9
Column{data-width=500}
----------------------

### Porcentaje de mujeres de 15 años o más solteras agredidas físicamente según el nivel de instrucción por área

```{r}
kable(c9,caption = "Tabla 9")
```

### Gráfico 9
```{r}
ggplot(c9,aes(x=Nivel_instruccion, y=porcentaje)) +
    geom_bar(stat="identity", fill="#f68060", alpha=.6, width=.4) +
    coord_flip() +
    xlab("") +
    theme_bw()+facet_wrap(~area)+ggtitle("Violencia física")+ylab("Porcentaje %")

```
Fuente: Elaboración propia

# Ind10
Column{data-width=500}
----------------------

### Promedio de edad de mujeres mayores a 15 años de edad según el tipo de violencia por departamento y área

```{r}
kable(c10,caption = "Tabla 10")
```


Column {.tabset}
-----------------------
### Área rural

                                Gráfico 10.1
```{r}
ggplot(c10r,aes(x=depto, y=promedio)) +
    geom_bar(stat="identity", fill="#f68060", alpha=.6, width=.4) +
    coord_flip() +
    xlab("") +
    theme_bw()+facet_wrap(~violencia)+ggtitle("Área rural")+ylab("Promedio de edades")
```
Fuente: Elaboración propia

### Área urbana

                                Gráfico 10.2
```{r}
ggplot(c10u,aes(x=depto, y=promedio)) +
    geom_bar(stat="identity", fill="#f68060", alpha=.6, width=.4) +
    coord_flip() +
    xlab("") +
    theme_bw()+facet_wrap(~violencia)+ggtitle("Área urbano")+ylab("Promedio de edades")

```
Fuente: Elaboración propia

