---
title: "INDICADORES"
author: "Lucero Pamela Alave Zegarra"
date: "12 de diciembre de 2020"
output: html_document
---

```{r setup, include=FALSE}
knitr::opts_chunk$set(echo = TRUE)
```

```{r}
library(dplyr)
library(ggplot2)
load("BD_Mujeres.RData")
```


•	Determinar el porcentaje de mujeres de 15 años o más casadas o en unión libre por departamento y área según tipo de violencia.
```{r}
c1<-casada %>% group_by(depto,area) %>% summarise(violencia_psicologica=(mean(v_psi))*100,
                                                  violencia_fisica=(mean(v_fis))*100,
                                                  violencia_sexual=(mean(v_sex))*100,
                                                  violencia_economica=(mean(v_econ))*100)
# Violencia psicologica
ggplot(c1,aes(x=area, y=violencia_psicologica)) +
    geom_bar(stat="identity", fill="#f68060", alpha=.6, width=.4) +
    coord_flip() +
    xlab("") +
    theme_bw()+facet_wrap(~depto)+ggtitle("Violencia psicológica")+ylab("Porcentaje %")

# Violencia fisica
ggplot(c1,aes(x=area, y=violencia_fisica)) +
    geom_bar(stat="identity", fill="#f68060", alpha=.6, width=.4) +
    coord_flip() +
    xlab("") +
    theme_bw()+facet_wrap(~depto)+ggtitle("Violencia fisica")+ylab("Porcentaje %")

# Violencia sexual
ggplot(c1,aes(x=area, y=violencia_sexual)) +
    geom_bar(stat="identity", fill="#f68060", alpha=.6, width=.4) +
    coord_flip() +
    xlab("") +
    theme_bw()+facet_wrap(~depto)+ggtitle("Violencia sexual")+ylab("Porcentaje %")

# Violencia económica
ggplot(c1,aes(x=area, y=violencia_economica)) +
    geom_bar(stat="identity", fill="#f68060", alpha=.6, width=.4) +
    coord_flip() +
    xlab("") +
    theme_bw()+facet_wrap(~depto)+ggtitle("Violencia económica")+ylab("Porcentaje %")

```


•	Determinar el porcentaje de mujeres de 15 años o más casadas o en unión libre por grupos de edad según tipo de violencia.
```{r}
c2<-casada %>% group_by(gedad) %>% summarise(violencia_psicologica=(mean(v_psi))*100,
                                                  violencia_fisica=(mean(v_fis))*100,
                                                  violencia_sexual=(mean(v_sex))*100,
                                                  violencia_economica=(mean(v_econ))*100)
# Violencia psicológica
ggplot(c2,aes(x=gedad, y=violencia_psicologica)) +
    geom_segment( aes(xend=gedad, yend=0)) +
    geom_point( size=4, color="orange") +
    theme_bw() +
    xlab("Grupos de edad")+ylab("Porcentaje %")+ggtitle("Violencia psicológica")

# Violencia fisica
ggplot(c2,aes(x=gedad, y=violencia_fisica)) +
    geom_segment( aes(xend=gedad, yend=0)) +
    geom_point( size=4, color="orange") +
    theme_bw() +
    xlab("Grupos de edad")+ylab("Porcentaje %")+ggtitle("Violencia física")
# Violencia sexual
ggplot(c2,aes(x=gedad, y=violencia_sexual)) +
    geom_segment( aes(xend=gedad, yend=0)) +
    geom_point( size=4, color="orange") +
    theme_bw() +
    xlab("Grupos de edad")+ylab("Porcentaje %")+ggtitle("Violencia sexual")
# Violencia economica
ggplot(c2,aes(x=gedad, y=violencia_economica)) +
    geom_segment( aes(xend=gedad, yend=0)) +
    geom_point( size=4, color="orange") +
    theme_bw() +
    xlab("Grupos de edad")+ylab("Porcentaje %")+ggtitle("Violencia económica")


```

•	Determinar el porcentaje de mujeres de 15 años o más casadas o en unión libre agredidas físicamente según el nivel de instrucción por área.
```{r}
c3<-casada %>% group_by(area,Nivel_instruccion) %>% summarise(porcentaje=n())
c3<-c3[!is.na(c3$Nivel_instruccion),]
c3[,3]<-((c3[,3]/apply(c3[,3],2,sum))*100)
ggplot(c3,aes(x=Nivel_instruccion, y=porcentaje)) +
    geom_bar(stat="identity", fill="#f68060", alpha=.6, width=.4) +
    coord_flip() +
    xlab("") +
    theme_bw()+facet_wrap(~area)+ggtitle("Violencia física")+ylab("Porcentaje %")

```

•	Determinar el porcentaje de mujeres de 15 años o más separadas, divorciadas o viudas por departamento y área según tipo de violencia.
```{r}
c4<-separada %>% group_by(depto,area) %>% summarise(violencia_psicologica=(mean(v_psi))*100,
                                                  violencia_fisica=(mean(v_fis))*100,
                                                  violencia_sexual=(mean(v_sex))*100,
                                                  violencia_economica=(mean(v_econ))*100)
# Violencia psicologica
ggplot(c4,aes(x=area, y=violencia_psicologica)) +
    geom_bar(stat="identity", fill="#f68060", alpha=.6, width=.4) +
    coord_flip() +
    xlab("") +
    theme_bw()+facet_wrap(~depto)+ggtitle("Violencia psicológica")+ylab("Porcentaje %")

# Violencia fisica
ggplot(c4,aes(x=area, y=violencia_fisica)) +
    geom_bar(stat="identity", fill="#f68060", alpha=.6, width=.4) +
    coord_flip() +
    xlab("") +
    theme_bw()+facet_wrap(~depto)+ggtitle("Violencia fisica")+ylab("Porcentaje %")

# Violencia sexual
ggplot(c4,aes(x=area, y=violencia_sexual)) +
    geom_bar(stat="identity", fill="#f68060", alpha=.6, width=.4) +
    coord_flip() +
    xlab("") +
    theme_bw()+facet_wrap(~depto)+ggtitle("Violencia sexual")+ylab("Porcentaje %")

# Violencia económica
ggplot(c4,aes(x=area, y=violencia_economica)) +
    geom_bar(stat="identity", fill="#f68060", alpha=.6, width=.4) +
    coord_flip() +
    xlab("") +
    theme_bw()+facet_wrap(~depto)+ggtitle("Violencia económica")+ylab("Porcentaje %")

```

•	Determinar el porcentaje de mujeres de 15 años o más separadas, divorciadas o viudas por grupos de edad según tipo de violencia.
```{r}
c5<-separada %>% group_by(gedad) %>% summarise(violencia_psicologica=(mean(v_psi))*100,
                                                  violencia_fisica=(mean(v_fis))*100,
                                                  violencia_sexual=(mean(v_sex))*100,
                                                  violencia_economica=(mean(v_econ))*100)
# Violencia psicológica
ggplot(c5,aes(x=gedad, y=violencia_psicologica)) +
    geom_segment( aes(xend=gedad, yend=0)) +
    geom_point( size=4, color="orange") +
    theme_bw() +
    xlab("Grupos de edad")+ylab("Porcentaje %")+ggtitle("Violencia psicológica")

# Violencia fisica
ggplot(c5,aes(x=gedad, y=violencia_fisica)) +
    geom_segment( aes(xend=gedad, yend=0)) +
    geom_point( size=4, color="orange") +
    theme_bw() +
    xlab("Grupos de edad")+ylab("Porcentaje %")+ggtitle("Violencia física")
# Violencia sexual
ggplot(c5,aes(x=gedad, y=violencia_sexual)) +
    geom_segment( aes(xend=gedad, yend=0)) +
    geom_point( size=4, color="orange") +
    theme_bw() +
    xlab("Grupos de edad")+ylab("Porcentaje %")+ggtitle("Violencia sexual")
# Violencia economica
ggplot(c5,aes(x=gedad, y=violencia_economica)) +
    geom_segment( aes(xend=gedad, yend=0)) +
    geom_point( size=4, color="orange") +
    theme_bw() +
    xlab("Grupos de edad")+ylab("Porcentaje %")+ggtitle("Violencia económica")

```

•	Determinar el porcentaje de mujeres de 15 años o más separadas, divorciadas o viudas agredidas físicamente según el nivel de instrucción por área.
```{r}
c6<-separada %>% group_by(area,Nivel_instruccion) %>% summarise(porcentaje=n())
c6[,3]<-((c6[,3]/apply(c6[,3],2,sum))*100)
ggplot(c6,aes(x=Nivel_instruccion, y=porcentaje)) +
    geom_bar(stat="identity", fill="#f68060", alpha=.6, width=.4) +
    coord_flip() +
    xlab("") +
    theme_bw()+facet_wrap(~area)+ggtitle("Violencia física")+ylab("Porcentaje %")

```

•	Determinar el porcentaje de mujeres de 15 años o más solteras por departamento y área según tipo de violencia.
```{r}
c7<-soltera %>% group_by(depto,area) %>% summarise(violencia_psicologica=(mean(v_psi))*100,
                                                  violencia_fisica=(mean(v_fis))*100,
                                                  violencia_sexual=(mean(v_sex))*100,
                                                  violencia_economica=(mean(v_econ))*100)
# Violencia psicologica
ggplot(c7,aes(x=area, y=violencia_psicologica)) +
    geom_bar(stat="identity", fill="#f68060", alpha=.6, width=.4) +
    coord_flip() +
    xlab("") +
    theme_bw()+facet_wrap(~depto)+ggtitle("Violencia psicológica")+ylab("Porcentaje %")

# Violencia fisica
ggplot(c7,aes(x=area, y=violencia_fisica)) +
    geom_bar(stat="identity", fill="#f68060", alpha=.6, width=.4) +
    coord_flip() +
    xlab("") +
    theme_bw()+facet_wrap(~depto)+ggtitle("Violencia fisica")+ylab("Porcentaje %")

# Violencia sexual
ggplot(c7,aes(x=area, y=violencia_sexual)) +
    geom_bar(stat="identity", fill="#f68060", alpha=.6, width=.4) +
    coord_flip() +
    xlab("") +
    theme_bw()+facet_wrap(~depto)+ggtitle("Violencia sexual")+ylab("Porcentaje %")

# Violencia económica
ggplot(c7,aes(x=area, y=violencia_economica)) +
    geom_bar(stat="identity", fill="#f68060", alpha=.6, width=.4) +
    coord_flip() +
    xlab("") +
    theme_bw()+facet_wrap(~depto)+ggtitle("Violencia económica")+ylab("Porcentaje %")

```

•	Determinar el porcentaje de mujeres de 15 años o más solteras por grupos de edad según tipo de violencia.
```{r}
c8<-soltera %>% group_by(gedad) %>% summarise(violencia_psicologica=(mean(v_psi))*100,
                                                  violencia_fisica=(mean(v_fis))*100,
                                                  violencia_sexual=(mean(v_sex))*100,
                                                  violencia_economica=(mean(v_econ))*100)
# Violencia psicológica
ggplot(c8,aes(x=gedad, y=violencia_psicologica)) +
    geom_segment( aes(xend=gedad, yend=0)) +
    geom_point( size=4, color="orange") +
    theme_bw() +
    xlab("Grupos de edad")+ylab("Porcentaje %")+ggtitle("Violencia psicológica")

# Violencia fisica
ggplot(c8,aes(x=gedad, y=violencia_fisica)) +
    geom_segment( aes(xend=gedad, yend=0)) +
    geom_point( size=4, color="orange") +
    theme_bw() +
    xlab("Grupos de edad")+ylab("Porcentaje %")+ggtitle("Violencia física")
# Violencia sexual
ggplot(c8,aes(x=gedad, y=violencia_sexual)) +
    geom_segment( aes(xend=gedad, yend=0)) +
    geom_point( size=4, color="orange") +
    theme_bw() +
    xlab("Grupos de edad")+ylab("Porcentaje %")+ggtitle("Violencia sexual")
# Violencia economica
ggplot(c8,aes(x=gedad, y=violencia_economica)) +
    geom_segment( aes(xend=gedad, yend=0)) +
    geom_point( size=4, color="orange") +
    theme_bw() +
    xlab("Grupos de edad")+ylab("Porcentaje %")+ggtitle("Violencia económica")

```

•	Determinar el porcentaje de mujeres de 15 años o más solteras agredidas físicamente según el nivel de instrucción por área.
```{r}

c9<-soltera %>% group_by(area,Nivel_instruccion) %>% summarise(porcentaje=n())
c9[,3]<-((c9[,3]/apply(c9[,3],2,sum))*100)
ggplot(c9,aes(x=Nivel_instruccion, y=porcentaje)) +
    geom_bar(stat="identity", fill="#f68060", alpha=.6, width=.4) +
    coord_flip() +
    xlab("") +
    theme_bw()+facet_wrap(~area)+ggtitle("Violencia física")+ylab("Porcentaje %")

```

•	Determinar el promedio de edad de mujeres mayores a 15 años de edad según el tipo de violencia por departamento y área.
```{r}
# uniendo bases de datos
bd<-rbind(casada,separada,soltera)
cvp<-bd %>% filter(v_psi==TRUE) %>% group_by(depto,area) %>% summarise(promedio=mean(edad)) %>% mutate(violencia="psicológica")
cvf<-bd %>% filter(v_fis==TRUE) %>% group_by(depto,area) %>% summarise(promedio=mean(edad)) %>% mutate(violencia="física")
cvs<-bd %>% filter(v_sex==TRUE) %>% group_by(depto,area) %>% summarise(promedio=mean(edad)) %>% mutate(violencia="sexual")
cve<-bd %>% filter(v_econ==TRUE) %>% group_by(depto,area) %>% summarise(promedio=mean(edad)) %>% mutate(violencia="económica")
c10<-rbind(cvp,cvf,cvs,cve)

# Area rural
c10r<-c10 %>% filter(area=="Rural")
ggplot(c10r,aes(x=depto, y=promedio)) +
    geom_bar(stat="identity", fill="#f68060", alpha=.6, width=.4) +
    coord_flip() +
    xlab("") +
    theme_bw()+facet_wrap(~violencia)+ggtitle("Área rural")+ylab("Promedio de edades")
# Area urbano
c10u<-c10 %>% filter(area=="urbano")
ggplot(c10u,aes(x=depto, y=promedio)) +
    geom_bar(stat="identity", fill="#f68060", alpha=.6, width=.4) +
    coord_flip() +
    xlab("") +
    theme_bw()+facet_wrap(~violencia)+ggtitle("Área urbano")+ylab("Promedio de edades")


```

